臺灣南投地方法院民事裁定
110年度消債聲字第10號
聲  請  人
即  債務人  張永朋即張仁鴻


相  對  人
即  債權人  新加坡商艾星國際有限公司台灣分公司

法定代理人  曾慧雯  
相  對  人
即  債權人  華南商業銀行股份有限公司

法定代理人  張振芳  
相  對  人
即  債權人  彰化商業銀行股份有限公司

法定代理人  凌忠嫄  
相  對  人
即  債權人  台北富邦商業銀行股份有限公司


法定代理人  程耀輝  
相  對  人
即  債權人  花旗(台灣)商業銀行股份有限公司


法定代理人  莫兆鴻  
相  對  人
即  債權人  聯邦商業銀行股份有限公司


法定代理人  李憲章  
相  對  人
即  債權人  玉山商業銀行股份有限公司


法定代理人  黃男州  
相  對  人
即  債權人  凱基商業銀行股份有限公司

法定代理人  魏寶生  
相  對  人
即  債權人  台新國際商業銀行股份有限公司


法定代理人  尚瑞強  
相  對  人
即  債權人  中國信託商業銀行股份有限公司


法定代理人  利明献  
相  對  人
即  債權人  良京實業股份有限公司

法定代理人  平川秀一郎

相  對  人
即  債權人  新光行銷股份有限公司

法定代理人  陳明新  
相  對  人
即  債權人  匯誠第一資產管理股份有限公司

法定代理人  莊仲沼  
上列當事人聲請消費者債務清理事件，聲請人即債務人聲請復權
，本院裁定如下：
    主  文
聲請人即債務人張永朋即張仁鴻准予復權。
    理  由
一、按債務人有下列各款情形之一者，得向法院為復權之聲請：
    一、依清償或其他方法解免全部債務；二、受免責之裁定確
    定；三、於清算程序終止或終結之翌日起3年內，未因第146
     條或第147 條之規定受刑之宣告確定；四、自清算程序終
    止或終結之翌日起滿5 年；消費者債務清理條例（下稱消債
    條例）第144 條定有明文。
二、本件聲請意旨略以：聲請人即債務人（下稱債務人）前因消
    費者債務清理，聲請清算，業經免責確定，爰依消債條例第
    144 條第2 款規定聲請復權等語。
三、經查：債務人於民國109年7月30日依消債條例規定聲請清算
    ，本院於110年3月31日以109年度消債清字第10號裁定開始
    清算程序，並同時終止清算程序，債務人復經本院於110 年
    11月10日以110年度消債職聲免字第4號裁定債務人免責確定
    在案等事實，業經本院依職權調閱本院109年度消債清字第1
    0號、110年度消債職聲免字第4號等卷宗查明屬實，是以債
    務人主張其業經本院裁定免責確定乙情，堪信為真實。從而
    ，本件債務人既已受免責之裁定確定，則其據以向本院聲請
    復權，揆諸首揭消債條例第144條第2款規定，自屬有據，應
    予准許。
四、爰裁定如主文。
中　　華　　民　　國　　110 　年　　12　　月　　27　　日
                  民事第一庭  法  官  張毓珊
以上正本係照原本作成。
如對本裁定抗告，須於裁定送達後10日內向本院提出抗告狀，並
繳納抗告費新臺幣1,000元。
中　　華　　民　　國　　110 　年　　12　　月　　27　　日
                              書記官